【裁判字號】    97,消債清,87
【裁判日期】    971104
【裁判案由】    清算事件
【裁判全文】
臺灣臺北地方法院民事裁定            97年度消債清字第87號
聲  請  人
即  債務人  甲○○
上列聲請人聲請消費者債務清理之清算事件，本院裁定如下：
    主  文
債務人甲○○自中華民國九十七年十一月五日上午十時起開始清
算程序，並同時終止清算程序。
    理  由
一、按更生方案未依消費者債務清理條例第59條、第60條規定可
    決時，除有該條例第64條規定之情形外，法院應以裁定開始
    清算程序，消費者債務清理條例第61條定有明文。又法院開
    始清算程序之裁定，應載明其年、月、日、時，並即時發生
    效力，復為同條例第83條第1項所明定。次按，債務人之財
    產不敷清償清算程序之費用時，法院應裁定開始清算程序，
    並同時終止清算程序，同條例第85條第1項亦有明文。
二、本件債務人主張：其前於民國（下同）97年9月間以書面向
    最大債權金融機構請求共同協商債務清償方案，惟因未能接
    受顯足以負擔之還款方案致協商不成立，惟債務人每月薪資
    至多新臺幣（下同）3萬8千元，配偶月收入約9千元，另須
    扶養幼子，又每月負擔房屋租金1萬元，且債務人名下亦無
    財產，應有不能清償上開債務之情事，又債務人未經法院裁
    定開始更生程序或許可和解或宣告破產，爰向本院聲請清算
    等語。
三、經查：債務人所主張之上開事實，業據提出前置協商不成立
    通知書、95年至96年度之綜合所得稅各類所得資料清單、財
    產歸屬資料清單、戶籍謄本、薪資帳戶存摺影本、財團法人
    金融聯合徵信中心債務清理條例前置協商專用債權人清冊、
    租賃契約書、本院及臺灣板橋地方法院執行命令等為證，此
    外，本件債務人又查無消費者債務清理條例第6條第3項、第
    8條或第82條第2項所定駁回清算聲請之事由存在，則債務人
    聲請清算，應屬有據。再查，依據本院依職權調取之債務人
    暨債務人配偶稅務電子閘門財產所得調件明細表所載，債務
    人夫妻名下並無財產，主要收入來源僅有債務人每月薪資，
    並參諸債務人薪資帳戶存摺影本，平均每月約3萬8千元薪資
    ，加上配偶月收入約9千元，扣除每月負擔房屋租金1萬元，
    已不足支應其與受扶養親屬每月之最低生活費用（以主計處
    公告之97年最低生活費臺北市每人每月為14,152元），又其
    債權人有第一商業銀行等7家金融機構，就第一商業銀行之
    債務便高達2千1百餘萬元，其餘金融機構之債務總額則為77
    餘萬元，堪認債務人之財產應不敷清償清算程序之費用，爰
    依前揭規定裁定開始
    本件清算程序，並同時終止清算程序。爰裁定如主文。
中    華    民    國    97    年    11    月    4     日
                              臺灣臺北地方法院民事庭
                                  法      官  范智達
上為正本係照原本作成
開始清算程序之裁定不得抗告，如不服同時終止清算程序之裁定
，應於裁定送達後10日內，以書狀向本院提出抗告，並繳納抗告
費新臺幣1千元。
中    華    民    國    97    年    11    月    4     日
                                  書  記  官  李文龍


司法院資訊處製作；財團法人民間司法改革基金會備份。
